臺灣士林地方法院民事裁定
111年度消債更字第176號
債  務  人  宋鴻文  
代  理  人  林立捷律師（法律扶助）
上列當事人聲請更生事件，本院裁定如下：
    主  文
債務人應於本裁定送達後二十日內，補提如附件所示文件及資料
到院。
    理  由
一、按債務人不能清償債務或有不能清償之虞者，得依本條例所
    定更生或清算程序，清理其債務，消費者債務清理條例（下
    稱本條例）第3條定有明文。又債務人聲請更生時，所提出
    之財產及收入狀況說明書，應表明下列事項，並提出證明文
    件：一、財產目錄，並其性質及所在地。二、最近五年是否
    從事營業活動及平均每月營業額。三、收入及必要支出之數
    額、原因及種類。四、依法應受債務人扶養之人，此觀諸本
    條例第43條第6項規定自明。次按，債務人聲請更生或清算
    不合程式或不備其他要件者，法院應以裁定駁回之，但其情
    形可以補正者，法院應定期間先命補正，本條例第8條定有
    明文。且更生之聲請有拒絕提出關係文件或為財產變動狀況
    之報告者，應駁回之，參諸本條例第46條第3款規定自明。
二、查本件債務人具狀聲請更生，漏未提出如附件所示文件及資
    料到院。爰定期命補正，如逾期未補正，則駁回其聲請。
三、爰裁定如主文。　　
中　　華　　民　　國　　111 　年　　10　　月　　3 　　日
                  民事第三庭法  官  江哲瑋
以上正本係照原本作成。
本件裁定不得抗告。　　　　　　　　　
中　　華　　民　　國　　111 　年　　10　　月　　3 　　日
                            書記官  張祐誠
附件：
1.提出債務人全戶最新戶籍謄本（記事勿省略）。
2.提出財團法人金融徵信中心債權銀行報送授信資料明細（報表
  編號：BA_HISQ）。
3.聲請更生前二年間即109年6月至111年6月間有無處分債務人名
  下財產並陳報聲請前二年間財產變動狀況。
4.債務人名下是否有汽機車？如有，請提出行照及車輛目前之價
  值及估價報告。如已報廢，應提出相關證明文件。債務人是否
  有車貸？如有，請陳報車貸數額及公司名稱。
5.債務人自109年6月起迄今所有金融機構及郵局之存摺封面及內
  頁完整影本。存摺內頁應補登至本裁定正本送達日之後，影印
  後提出之內頁資料須清晰、完整。
6.債務人於臺灣集中保管結算所股份有限公司保管劃撥帳戶往來
  證券商、股票餘額、異動表等相關資料（請逕向集保公司申請
  ），及自109年6月起迄今所有證券戶存摺、證券交割款匯入匯
  出之帳戶存摺封面及內頁完整影本（應補登至本裁定送達日）
  、上開證券戶所屬公司出具之客戶庫存餘額表影本。【縱無投
  資證券，集保公司亦會出具相關證明文件】
7.提出以債務人為「要保人」、「被保險人」之「中華民國人壽
  保險商業同業公會保險業通報作業資訊系統資料查詢結果表」
  及以債務人為要保人之商業保險契約書（含人壽保單及儲蓄性
  、投資性保單），並說明投保內容，是否辦理保單質借及金額
  ，並陳報現有保單價值準備金及每月支出保險費用之金額。【
  縱無投保商業保險，同業公會亦會出具相關證明文件】
8.說明債務人是否有投資基金、期貨、ETF等各項金融商品，或
  其他具有相當價值之財物、權利？如有，請提出該商品、財物
  、權利現在價值之資料。
9.按時間順序，列表說明債務人自109年6月迄今間任職工作之地
  點、內容及薪資結構（含計算方式、津貼、補助、加班費、年
  終獎金等），每月工作收入若干元？並提出任職期間之薪資證
  明文件（若為薪資轉帳資料，並應說明其金額是否為經法院強
  制執行後之餘額）。如未能提出薪資證明文件，仍應按月記載
  大約收入金額（含津貼、補助、加班費、業績獎金、年終及三
  節獎金等）
10.提出最新勞工保險被保險人投保資料表及其他相關證明文件
   ，並說明聲請前二年內自109年6月迄今是否曾領取資遣費、
   退休金、勞保失業給付及金額。是否已向勞工保險局申請領
   取勞保老年給付，請領之日期、方式、金額及用途？並提出
   受領勞保給付之匯款帳戶存摺，自受領時起迄今之內頁明細
   （應補登存摺至本裁定送達日）。
11.債務人配偶最新勞保被保險人投保資料表，109年度、110年
   度綜合所得稅各類所得資料清單及財產歸屬資料清單。自109
   年6月起迄今薪資證明文件影本。如何與債務人分擔應受扶養
   人之扶養費，及其實際支出之扶養費。若未支出，應釋明其
   未能支出之原因。
12.109年度、110年度、111年度繳納勞保費或國民年金費、健保
   費金額、綜合所得稅金額之證明文件。
12.說明債務人戶籍地與債務人之關係，設籍之原因、戶籍地之
   房地為何人所有及所有居住成員。
13.說明債務人現居住地之居住權源，若為租賃，應提出租賃契
   約影本，若非租賃，應提出土地及建物登記謄本（勿以所有
   權狀代替），房貸金額繳納證明，並說明房屋坪數，所有居
   住成員，如何分擔租金或房貸金額及相關居住費用，並提出
   所有居住成員收入證明，及最近一年水、電、瓦斯、市內電
   話費繳費明細（請向繳費單位申請）。
14.提出適當單據，分別詳列每月債務人個人必要生活費用，家
   庭共同必要生活費用，及子女扶養費之明細、各細項金額及
   其必要性，不得以概括項目及概括金額代之。若未實際支出
   ，不得列入，關於債務人個人必要生活費用亦不得與配偶或
   應受扶養人合併列計。
15.應受扶養人即債務人之未成年子女宋○○、宋○○等2人之在學證
   明文件，是並提出適當證明文件，說明應受扶養人每月生活
   費須8,000元之明細、各細項金額及其必要性。
16.說明債務人及其共同生活之人是否有領取低收入戶補助、租
   屋津貼、國民年金或其他社會福利津貼、社會救助或補助？
   若有，說明數額及提出相關資料。
17.為避免進行無益之更生程序，債務人應預先提出有履行可能
   之更生方案，並說明有履行可能之原因及計算式。